【裁判字號】    90,易,2010
【裁判日期】    901031
【裁判案由】    贓物
【裁判全文】
臺灣桃園地方法院刑事判決                          九十年度易字第二一號
    公  訴  人  臺灣桃園地方法院檢察署檢察官
    被      告  丙○○
    選任辯護人  李佳翰律師
右列被告等因贓物案件，經檢察官提起公訴（八十九年度偵字第一六八九四號），本
院判決如左：
        主  文
丙○○無罪。
        理  由
一、公訴意旨略以：被告丙○○經營發電機之買賣維修，自民國八十八年間起，即向
    丁○○借用桃園縣中壢市三民里四鄰下座屋十一號空地以放置發電機。八十九年
    八月間，甲○○（本院另案審理）將原為祐彬營造股份有限公司（下稱祐彬公司
    ）所有，於八十八年十二月二十日在桃園縣大園鄉境內工地失竊，ＤＥＮＹＯ牌
    ，引擎號碼為五三七一一六號之發電機一部置於前開空地，丁○○發現後，甲○○稱該發電機為其所有，要借放幾天，同年九月間，丙○○發現該發電機，經詢
    問丁○○始知該發電機為甲○○所放置；丙○○於八十九年三月七日，曾在不知
    情下，替甲○○出租祐彬公司失竊之發電機，而為警移送法辦，其心知此部發電
    機極有可能又為來路不明之贓物，竟仍基於朋友關係，繼續任令該發電機藏放該
    處。旋於八十九年九月十九日二十時許，為警循線於上址查獲。因認被告丙○○
    涉有刑法第三百四十九條第二項之寄藏贓物罪嫌。
二、按犯罪事實應依證據認定之，無證據不得推定其犯罪事實；又不能證明被告犯罪
    者，應諭知無罪之判決，刑事訴訟法第一百五十四條、第三百零一條第一項分別
    定有明文。又按認定被告有罪之事實，應憑證據，如未能發現相當之證據，或證
    據不足以證明，自不能以推測或擬制之方法，以為裁判之基礎；且認定事實所憑
    之證據，其為訴訟上之證明，須達於通常一般人均不致有懷疑，而得確信其為事
    實之程度者，始得據為有罪之認定，倘其證明尚未達到此一程度，而有合理之懷
    疑存在時，尚難為有罪之認定基礎；苟積極證據不足以為不利於被告事實之認定
    ，即應為有利被告之認定，更不必有何有利之證據，最高法院三十年上字第八一
    六號、四十年台上字第八六號、七十六年台上字第四九八六號判例分別揭有上旨
    ，足資參酌。又按刑法第三百四十九條第二項故買贓物罪之成立，係以行為人明
    知所寄藏者為贓物而仍故予寄藏為其犯罪成立要件，苟無證據足資證明被告明知
    其為贓物，則縱知係贓物，但未為寄藏之行為，亦難遽論被告犯寄藏贓物罪。
三、本件公訴人認被告丙○○涉有右揭犯罪，無非係以被告於警訊中供承其雖未問證
    人甲○○該部發電機來源，但甲○○被查獲過一次，所以知道大概是贓物等語，
    並經證人吳忠政、乙○○之證述、及上述物品扣案資為論據。惟訊據被告堅決否
    認有何寄藏贓物之犯行，辯稱：伊不知道上述物品是贓物，而且上述物品與伊之
    發電機放置的地方有一段距離，伊後來才發現上述物品置放該處，伊有問丁○○
    ，丁○○才告訴伊的，但伊沒有問地主何時放的，因為不是伊的東西，與伊無關
    。等語。經查：桃園縣中壢市三民里四鄰下座屋十一號丁○○使用之空地上為警
    查獲之發電機係ＤＥＮＹＯ廠牌、引擎號碼為五三七一一六號（引擎號碼經變造
    為六ＢＧ0000000號），係祐彬公司所有，於八十八年十二月二十日在桃
    園縣大園鄉境內工地失竊等情，業據證人吳忠政於警訊中證述屬實，而證人乙○○於本院審理時證述：「（為何之前說是九月十五日遺失的？）之前以為是我們
    丟掉的，後來經過鑑定才知道並不是我們的。」、「（這部是跟證人甲○○買賣
    ？）不是的，也不是從我們工廠載出去的。」、「（這部與你們無關？）是的。
    」等語，可知該部發電機固為祐彬公司所失竊之發電機之贓物，惟證人甲○○於
    本院審理時證述：「是我跟周穎華（檢察官另案偵查中）買的。」、「他（丁○○）是租給丙○○放發電機的，我載去放時都沒有人，因為我們都很熟，但是第
    二天我有打電話跟丁○○說。」、「（丁○○有問你發電機是從何處來的？）沒
    有。」、「（你有跟被告說過？）被告只是跟他（丁○○）租場地，我是去找丁○○的。」、「（被告租的場地是全部？還是只有一部份？）只有一部份，我放
    的位置也不是被告所租用的地方。」、「（被告何時知道你有放發電機在這裡？
    ）正確的時間我不知道，因為我只有跟丁○○說。」等語；而證人丁○○於警訊
    時亦證述：「我當初並不知道有這部來路不明的發電機，因為我所有的那片土地
    上同時放有我的發電機及丙○○的發電機，等到甲○○來訪時問他，才知道是甲○○他所有，因為甲○○是丙○○的朋友，所以就讓甲○○將發電機放在我的土
    地上」、「（甲○○有無向你告知警方所查扣的發電機是他所竊取）沒有，他只
 告訴我該部發電機是他的，要放在我那裡修理。」等語，可知是證人甲○○自行
    載去放置，又係事後告知土地使用權人丁○○同意他寄放，縱使證人甲○○是被
    告丙○○之朋友，被告事後知道此事，又知是贓物，亦不能謂被告未出面檢舉，
    即認被告是犯寄藏贓物罪，何況被告亦堅決否認知道是贓物。是不能僅以證人甲○○為被告之朋友，將上述贓物置放於丁○○之空地上，而被告亦將自己之發電
    機置放於丁○○之空地上，遽指被告寄藏上開贓物。此外又查無其他積極證據，
    足認被告確有公訴人所指之犯行，揆諸首揭規定意旨，不能證明被告犯罪，自應
    為被告無罪之諭知。
據上論斷，應依刑事訴訟法第三百零一條第一項，判決如主文。
本案經檢察官何嘉仁到庭執行職務。
中      華      民      國    九十      年      十      月    三十一    日
                                臺灣桃園地方法院刑事第二庭
                                      法  官  曾  正  耀
右正本證明與原本無異。
如不服本判決，應於判決送達後十日內向本院提出上訴狀( 應附繕本 )，上訴於
臺灣高等法院。
                                      書記官  文  巧  雲
中        華        民        國   九十   年   十   月    三十一    日


司法院資訊處製作；財團法人民間司法改革基金會備份。
